臺灣彰化地方法院刑事判決　
111年度訴字第302號
公  訴  人  臺灣彰化地方檢察署檢察官
被      告  于昭賢

            王崇笙

            楊三利

                   
上列被告因加重詐欺等案件，經檢察官提起公訴（109年度少連
偵字第166號），被告於本院準備程序進行中就被訴事實為有罪
之陳述，經本院合議庭裁定由受命法官獨任進行簡式審判程序，
判決如下：
    主  文
于昭賢、王崇笙、楊三利犯如附表一「宣告刑及沒收」欄所示之
罪，各處如附表一「宣告刑及沒收」欄所示之刑。于昭賢應執行
有期徒刑貳年。王崇笙應執行有期徒刑壹年陸月。沒收部分均併
執行之。
    犯罪事實
一、于昭賢、王崇笙、楊三利於民國108年6、7月間如入詐欺集
    團，從事贓款領取的相關工作，被告于昭賢（代號江南才子
    ）擔任車手集圑「總收水」（直接聽命於首腦，將水錢交給
    水房或首腦，監督收水、車手頭、車手），負責「保管人頭
    帳戶提款卡」及「收取收水交付之水錢」，被告王崇笙（代
    號拍咪呀）擔任收水，負責「交付人頭帳戶提款卡給車手及
    收水」，被告楊三利（代號巨蛋）擔任「車手」。作案的方
    式是：另案共犯秦定達、吳廷緯以不詳方式取得陳振文丟包
    交付之包裹後，將包裹內之人頭帳戶提款卡放在小客車上或
    當面交給于昭賢，並將車鑰匙交給于昭賢，告知于昭賢至苗
    栗縣某地點取車，于昭賢駕車至秦定達指定地點與車手會合
    後，伺機找提款機提領詐騙贓款。其等分別為於附表所示之
    時間、以附表所示之方式參與犯行，于昭賢、王崇笙、楊三
    利各從贓款中獲得百分0.6、百分之1、百分之1的報酬。
二、案經附表所示五位被害人訴請臺灣彰化地方檢察署檢察官偵
    查起訴。　　
    理  由
一、按簡式審判程序之證據調查，不受第159 條第1 項之限制，
    刑事訴訟法第273 條之2 定有明文，是於行簡式審判程序之
    案件，被告以外之人於審判外之陳述，除有其他不得作為證
    據之法定事由外，應認具有證據能力。本判決所援引被告以
    外之人於審判外之陳述，因本案採行簡式審判程序，復無其
    他不得作為證據之法定事由，依上說明，應認均具有證據能
    力。關於非供述證據部分，與本案待證事實間均具有關連性
    ，且無證據證明係公務員違背法定程序所取得，是依刑事訴
    訟法第158 條之4 之反面解釋，自有證據能力。
二、認定犯罪事實所憑之證據及理由：
　 上揭犯罪事實，業據被告于昭賢、王崇笙、楊三利於本院準
   備程序及審理時坦承不諱，並有下列證據可資參佐：
　㈠證人即告訴人己○○、壬○○、丁○○、鍾楊、寅○○之警詢筆錄。
　㈡陳振文與暱稱「孔家龍」LINE聊天記錄。
　㈢陳振文與暱稱「張安樂」LINE聊天記錄。
　㈣陳振文與暱稱「張博欽」LINE聊天記錄。
　㈤被告楊三利於108年7月28日17時9分至26分許持000-00000000
    0000提款卡至彰化縣○○市○○○街00號(彰化六信-員林分社)提
    款影像。
　㈥(吳崇瑀)帳戶000000000000000號被提款金額及地點一覽表。
　㈦(陳沛婕即陳奕汝)帳戶000000000000000號被提款金額及地點
    一覽表。
　㈧詐騙成員於108年7月28日19時05分、18時26分、17時50分持0
    00-000000000000提款卡至彰化縣○○市○○街00號(聯邦銀行-
    員林分行)等地提款影像。
　㈨(陳沛婕即陳奕汝)帳戶000000000000000號提款金額及地點(
    警卷第191頁)
　㈩詐騙成員於108年7月28日20時39分至41分許、29時0時55至56
    分持000-000000000000提款卡至彰化縣○○市○○路0段000號（
    臺灣新光商銀員林分行)等地提款影像。
　(林昭鑫)帳戶00000000000000000號提款金額及地點
　詐騙成員於108年7月28日19時20分至20時20分許持000-00000
    000000000提款卡至彰化縣○○市○○街00號(統一新員民)等地
    提款影像。
　(陳奕汝帳戶)帳號000000000000000號交易明細表。
　(陳奕汝帳戶)000000000000000號帳戶交易明細表。
　己○○提供之自動櫃員機交易明細表。
　壬○○提供之對話紀錄、網路轉帳手機截圖。
　丁○○提供之對話紀錄、交易對帳單。
　丑○提供之對話紀錄。
　被告于昭賢、王崇笙、楊三利以供犯身分對其他被告之陳述
    。
三、論罪科刑：
  ㈠核被告于昭賢如附表一編號1至5所示犯行，及被告王崇笙所
    犯如編號1、5所示犯行、被告楊三利所示如附表編號1之犯
    行，各係犯刑法第339條之4第1項第2款之三人以上共同犯詐
    欺取財罪、洗錢防制法第14條第1項之洗錢罪。被告等人就
    各自所參與之如附表一所示犯行，各與如上所示之詐欺集團
    成員，有犯意聯絡及行為分擔，各應論以共同正犯。
  ㈡罪數關係：
  ⒈被告3人如附表所示犯行，各有針對同一告訴人或被害人而與
    共犯參與數次詐騙匯款或數次提領贓款行為，則各該行為各
    係於密切時間、地點為之，各侵害同一人之財產法益，顯各
    係基於同一個犯意下接續實施之行為，各僅論以接續之一行
    為。
  ⒉被告3人如附表一所示犯行，各係以一接續行為同時觸犯加重
    詐欺取財既遂、洗錢罪，皆為想像競合犯，均應依刑法第55
    條之規定，各從一重之加重詐欺取財罪論處。
  ⒊被告于昭賢如附表一編號1至5所示犯行，及被告王崇笙所犯
    如編號1、5所示犯行，係侵害各告訴人、被害人各自之財產
    法益，應以告訴人、被害人人數決定被告犯罪之罪數。是被
    告于昭賢、王崇笙所犯上述各罪間，犯意各別，行為互殊，
    各應予分論併罰。
　㈢刑事加重或減輕說明：
　⒈被告楊三利前因偽造文書、公共危險等案件，先後經法院判
    決確定，再由臺灣新竹地方法院以105年度聲字第253號裁定
    應執行有期徒刑3年8月確定；再因恐嚇、偽造文書、詐欺等
    案件，先後經法院判決確定，再由臺灣臺中地方法院以104
    年度聲字第1226號裁定應執行有期徒刑10月確定；二案經接
    續執行，於105年10月24日假釋出監付保護管束，於107年8
    月28日保護管束期滿未經撤銷，視為執行完畢等情，有臺灣
    高等法院被告前案紀錄表1件在卷可按，其於上開有期徒刑
    執行完畢後，5年以內故意再犯本案有期徒刑以上之罪，符
    合刑法第47條第1項累犯規定。且本院審酌本案與前案為相
    似罪質案件，則被告楊三利經徒刑執行完畢，竟仍再次參與
    詐欺集團而共同犯本案之罪，足認被告楊三利刑罰反應力薄
    弱。從而，本案不因累犯之加重致被告楊三利所受刑罰因而
    受有超過其所應負擔罪責，或使其人身自由因而受過苛侵害
    之情形，適用累犯加重之規定，核無司法院大法官釋字第77
    5號解釋所稱「不符合罪刑相當原則、抵觸憲法第23條比例
    原則」之情形，是應依刑法第47條第1項之規定，加重其刑
    。
　⒉按洗錢防制法第16條第2項規定：「犯前2條之罪，於偵查或
    審判中自白者，減輕其刑」，被告3人就各就其等參與洗錢
    犯行，於偵查及審判中均坦承不諱，原應依上開規定減輕其
    刑。然被告3人既從一重之加重詐欺罪處斷，且該重罪並無
    法定減刑事由，自無從再適用上開條項規定減刑，但本院於
    量刑時一併審酌。
  ㈣爰以行為人之責任為基礎，審酌被告不思循正當途徑賺取財
    物，為貪圖不法利益，擔任提領詐欺贓款車手或收水人員，
    無視政府一再宣示掃蕩詐欺集團決心，造成告訴人損失，同
    時使不法份子得以隱匿真實身分，減少遭查獲之風險，助長
    犯罪，破壞社會秩序及社會成員間之互信基礎甚鉅，行為實
    值非難；另考量被告等人到案後均坦承犯行之犯後態度，兼
    衡被告之素行、犯罪動機、參與程度、所獲利益及告訴人及
    被害人所受損害，暨被告等人的智識程度、生活狀況等一切
    情狀，量處如主文所示之刑，以示懲儆。
四、沒收部分：
    被告于昭賢於本院審理時供稱報酬是贓款的百分之0.6，被
    告王崇笙、楊三利則供稱均拿到百分之1，是依此計算被告
    等人所獲得之報酬如附表一所示，雖未扣案，仍屬被告之犯
    罪所得，應依刑法第38條之1第1項前段規定，宣告沒收，如
    全部或一部不能沒收或不宜執行沒收時，依同條第3項之規
    定，追徵其價額。另依刑法第40條之2第1項之規定，就宣告
    沒收部分併執行之，附此敘明。
據上論斷，應依刑事訴訟法第273 條之1 第1 項、第299 條第1
項前段、第310 條之2 、第454 條第1 項，判決如主文。
本案經檢察官賴志盛提起公訴，檢察官楊閔傑到庭執行職務。
中　　華　　民　　國　　111 　年　　8　　月　　25 　　日
                  刑事第四庭    法      官  黃玉齡
以上正本證明與原本無異。
如不服本判決應於收受判決後20日內向本院提出上訴書狀，並應
敘述具體理由。其未敘述上訴理由者，應於上訴期間屆滿後20日
內向本院補提理由書( 均須按他造當事人之人數附繕本) 「切勿
逕送上級法院」。
告訴人或被害人對於判決如有不服具備理由請求檢察官上訴者，
其上訴期間之計算係以檢察官收受判決正本之日期為準。
中　　華　　民　　國　　111 　年　　8　　月　　25 　　日
                                書  記  官  吳育嫻
附錄論罪科刑法條全文：
㈠中華民國刑法第339條之4
⑴犯第339條詐欺罪而有下列情形之一者，處1年以上7年以下有期
  徒刑，得併科1百萬元以下罰金：
　一、冒用政府機關或公務員名義犯之。
　二、三人以上共同犯之。
　三、以廣播電視、電子通訊、網際網路或其他媒體等傳播工具
      ，對公眾散布而犯之。
⑵前項之未遂犯罰之。
㈡洗錢防制法第14條
⑴有第二條各款所列洗錢行為者，處7年以下有期徒刑，併科新臺
  幣5百萬元以下罰金。
⑵前項之未遂犯罰之。
⑶前二項情形，不得科以超過其特定犯罪所定最重本刑之刑。

【附表一】
編號 被害人 詐騙經過情形 本案被告及其犯行 被害人所匯之金額及被告獲得之報酬 宣告刑及沒收 1 己○○ 詐騙集團身分不詳機房成員於108年7月28日下午打電話給己○○，佯稱渠之前在讀冊生活網站購買書籍、因訂單有問題、會請銀行協助解除分期付款，己○○信以為真而陷於錯誤，依指示到提款機進行操作，在附表二編號1所示時間、匯款至人頭帳戶，由車手楊三利於附表二編號1所示時間、地點在提款機提領如該附表所示款項。 楊三利 （擔任車手，在附表二編號1所示之時、地提款）、 王崇笙及于昭賢（擔任收水人員） 被害人匯款95,019元，楊三利將上述金錢領出，透過王崇笙轉交予于昭賢，楊三利、王崇笙、于昭賢各獲得950元、950元、570元之報酬。 ㈠楊三利三人以上共同詐欺取財罪，累犯，處有期待刑壹年肆月。未扣案的犯罪所得新臺幣玖佰伍拾元沒收，於全部或一部不能沒收或不宜執行沒收時，追徵其價額。 ㈡王崇笙三人以上共同詐欺取財罪，處有期待刑壹年參月。未扣案的犯罪所得新臺幣玖佰伍拾元沒收，於全部或一部不能沒收或不宜執行沒收時，追徵其價額。　 ㈢于昭賢三人以上共同詐欺取財罪，處有期待刑壹年參月。未扣案的犯罪所得新臺幣伍佰柒拾元沒收，於全部或一部不能沒收或不宜執行沒收時，追徵其價額。 2 壬○○ 騙集團身分不詳機房成員於108年7月28日透過「臉書」社群軟體向壬○○佯稱要販賣手機、有辦特惠活動，壬○○信以為真而陷於錯誤，在附表二編號2所示時間、匯款至人頭帳戶，再由曾姓少年車手於附表二編號2所示時間、地點，在提款機提領如附表所示款項，進而交給車手頭于昭賢。 余昭賢 （擔任車手頭，向曾姓少年車手收取贓款） 被害人合計匯出25,000元，由余昭賢向曾姓少年收取後轉交上手，獲得250元之報酬。 于昭賢三人以上共同詐欺取財罪，處有期徒刑壹年貳月。未扣案的犯罪所得新臺幣貳佰伍拾元沒收，於全部或一部不能沒收或不宜執行沒收時，追徵其價額。 3 丁○○ 騙集團身分不詳機房成員於108年7月28日透過「臉書」社群軟體向丁○○佯稱要販賣手機、有辦特惠活動，丁○○信以為真而陷於錯誤，在附表二編號2所示時間、匯款至人頭帳戶，再由曾姓少年車手於附表二編號2所示時間、地點，在提款機提領如附表所示款項，進而交給車手頭于昭賢。 余昭賢 （擔任車手頭，向曾姓少年車手收取贓款） 被害人合計匯出26,000元，由余昭賢向曾姓少年收取後轉交上手，獲得260元之報酬。 于昭賢三人以上共同詐欺取財罪，處有徒刑壹年貳月。未扣案的犯罪所得新臺幣貳佰陸拾元沒收，於全部或一部不能沒收或不宜執行沒收時，追徵其價額。 4 丑○ 騙集團身分不詳機房成員於108年7月28日透過「臉書」社群軟體向鍾楊佯稱要販賣手機、有辦特惠活動，鍾楊信以為真而陷於錯誤，在附表二編號2所示時間、匯款至人頭帳戶，再由曾姓少年車手於附表二編號2所示時間、地點，在提款機提領如附表所示款項，進而交給車手頭于昭賢。  余昭賢 （擔任車手頭，向曾姓少年車手收取贓款） 被害人合計匯出26,000元，由余昭賢向曾姓少年收取後轉交上手，獲得260元之報酬。 于昭賢三人以上共同詐欺取財罪，處有期徒刑壹年貳月。未扣案的犯罪所得新臺幣貳佰陸拾元沒收，於全部或一部不能沒收或不宜執行沒收時，追徵其價額。 5 魏琪娗 詐騙集團身分不詳機房成員於不詳時間以「陳人慈」在臉書張貼佯稱販賣便宜蘋果iPhone手機訊息，魏琪娗信以為真而陷於錯誤，於108年7月28日晚間加入LINE「gy2679」、表示要購買iPhone手機1支，在附表二編號3所示時間、匯款1萬3千元至人頭帳戶，由車手楊三利（另案判決確定）於附表所示時間，在提款機提領取7000元。楊三利再輾轉透過王崇笙、余昭賢上繳予詐欺集團之上級成員。 王崇笙、余昭賢 （擔任收水人員） 楊三利領取7000元之贓款後，再輾轉透過王崇笙、余昭賢上繳予詐欺集團之上級成員。王崇笙、余昭賢各獲得70元、42元之報酬。 ㈠王崇笙三人以上共同詐欺取財罪，處有期徒刑壹年壹月。未扣案的犯罪所得新臺幣貳柒拾元沒收，於全部或一部不能沒收或不宜執行沒收時，追徵其價額。 ㈡于昭賢三人以上共同詐欺取財罪，處有期徒刑壹年壹月。未扣案的犯罪所得新臺幣肆拾貳元沒收，於全部或一部不能沒收或不宜執行沒收時，追徵其價額。　 
　　　　　　　　　　　　　　　　　　　　　　　　　　　　　　　　
【附表二】陳振文等人收簿提領包裹、詐騙流程明細表
編號 寄件 時間 寄件人(人頭帳戶) 寄件 門市 寄件帳號(交貨便代碼) 指揮 取件 門市 收件 時間  收件人 被害人 匯款 時間 匯款地點 (金額) 取簿 交由何人 何人 提款 提款 時間 提款地點 1 108/7/26 17:39 （起訴書誤載時間） 吳崇瑀 臺北市○○區○○○路000號(統一超商光復店) 交貨便代碼:Z00000000000 ⑴國泰世 華銀行000 -00000000 0000 暱稱「 張安樂」 彰化市○○路000號(統一超商崙北店) 108/7/2808:52 陳振文 己○○ 108/7/28     17:04 17:11       17:22  17:29 台北市○○區○○路0段000巷00號(全家)現金存入 3萬元 3萬元 台北市○○區○○路0段000巷00號(統一港鑫門市) 2萬9000元 (00000) 0000元  微信「戰國無雙」秦定達(時 尚咖 啡館)、于昭賢(江南才子)、王崇笙(拍咪呀)、楊三利(巨蛋) 楊三利 108/7/28   17:09 17:10     17:14 17:15      17:25 17:26 17:31   彰化縣○○市○○○街00號(六信) 2萬元 1萬元 彰化縣○○市○○路00號(台新) 2萬元 9000元  彰化縣○○市○○路00號(全家) 2萬元 9000元 6000元  2 108/7/26 17:30 陳沛婕(即陳奕汝) 高雄市○○區○○路000號(統一超商米奇店) 交貨便代碼:Z00000000000 ⑴台北富 邦銀行000 -00000000 0000 　 　 　 　 　 　 　 　 　 　 　 　 　 　 　 　 　 　 　 　 　 　 　 　 　 　 　 　 　 　 　 　 　 　 　  暱稱「 張安樂」 彰化市○○路0段000號 (統一超商彰德店) 108/7/2809:56 陳振文 壬○○ 108/7/28 17:39  網路轉帳 2萬5000元          微信「戰國無雙」秦定達(時 尚咖 啡館)、于昭賢(江南才子)、曾○○(李威德) 曾○○ 108/7/28    17:50      17:53     18:26        18:33     19:05      19:10 19:11 （起訴書誤載上述時間） 19:14 19:15     彰化縣○○市○○路000號(彰化銀行) 2萬元 彰化縣○○市○○路000號(員林中正路郵局) 5000元 彰化縣○○市○○街00號(統一新員民) 2萬元 彰化縣○○市○○路000號(員林中正路郵局，起訴書誤載為銀行) 5000元 彰化縣○○市○○街00號(聯邦銀行) 2萬元 5000元 彰化縣○○市○○路000號(彰化銀行) 2萬元 5000元 彰化縣○○市○○路000號(員林中正路郵局) 2萬元 6000元          丁○○ 108/7/28 18:22 網路轉帳 2萬6000元                       辛○○ 108/7/28（起訴書誤載為7/29） 19:01 網路轉帳 4萬9988元               丑○ 108/7/28 （起訴書誤載為7/29） 19:05  網路轉帳 2萬6000元         ⑵國泰世 華銀行000 -00000000 0000 暱稱「 張安樂」 彰化市○○路0段000號(統一超商彰德店) 108/7/28 09:11 陳振文 丙○○ 108/7/29    20:21 20:24  20:31 金門縣○○鎮○○路0號(統一超商)轉帳 3萬元 3萬元 同處轉帳 2萬9998元 微信「戰國無雙」秦定達(時 尚咖 啡館)、于昭賢(江南才子)、王崇笙(拍咪呀)、楊三利(巨蛋 楊三利 108/7/28     20:39 20:39 20:40 20:41 20:41      108/7/29 00:55 00:56     彰化縣○○市○○路0段000號(新光銀行員林分行) 2萬元 2萬元 2萬元 2萬元 1萬元  彰化縣○○市○○路00號(全家超商-員林富城店) 2萬元 1萬元 1萬元          辛○○ 108/7/29    00:23 新北市○○區○○街00號(全家超商)轉帳 2萬9995元     3 108/7/26 14:02 （起訴書誤載時間） 林昭鑫 新北市○○區○○路000號(統一超商樹英店) 交貨便代碼:Z00000000000 上海銀行 000-00000000000000 暱稱「 張安樂」 彰化市○○路000號(統一超商巨峰店) 108/7/28 08:5 5 陳振文 戊○○ 108/7/28 19:14   3萬2989元     微信「戰國無雙」秦定達(時 尚咖 啡館)、于昭賢(江南才子)、王崇笙(拍咪呀)、楊三利(巨蛋) 楊三利 108/7/28    19:20 19:21       20:12 20:13 20:13      20:20  彰化縣○○市○○街00號(統一新員民店) 2萬元 1萬2000元 彰化縣○○市○○路0段000號(土地銀行員林分行) 2萬元 2萬元 2萬元 彰化縣○○市○○路00○0號(全家員林車頭店) 7000元          子○○ 108/7/28 19:59   1萬8000元              丙○○ 108/7/28 20:00   2萬9983元                庚○○ 108/7/28 20:01   1萬元               魏琪娗 108/7/28 20:07   1萬3000元